# 交叉持股商誉计算

提问人：zhs7403 时间：2016-06-20 21:37:33
P持有a100%股权，a持有b20%。今年p收购了b40%股权，非一揽子，那么p合并如何计算商誉？我理解分步交易实现非同控，即20%重新计量，和40%的购买价格与b可辨认净资产公允比较求商誉，请问是否正确？有人说按照40%计算商誉，我理解不对。计学撮要是否有案例说明？

回答人：chenyiwei
因为A是P的子公司，所以在P的合并报表层面，属于分步购买实现非同一控制下企业合并。合并成本＝原持有 20 ％股权的公允价值＋追加投资 40 ％的投资成本。商誉＝合并成本－购买日B的可辨认净资产公允价值*60%。